【裁判字號】    98,易,6
【裁判日期】    980210
【裁判案由】    毒品危害防制條例
【裁判全文】
臺灣苗栗地方法院刑事判決                 98年度易字第6號
公  訴  人  臺灣苗栗地方法院檢察署檢察官
被      告  甲○○
                    （現在台灣台中監獄苗栗分監執行中）
上列被告因毒品危害防制條例案件，經檢察官提起公訴（97年度
毒偵字第1327號），本院依簡式審判程序判決如下：
    主  文
甲○○施用第二級毒品，累犯，處有期徒刑柒月。扣案之甲基安
非他命壹包（含袋重零點柒壹公克）、甲基安非他命殘渣袋壹個
均沒收銷燬之；甲基安非他命吸食器壹組沒收。
    犯罪事實及理由
一、犯罪事實：
（一）甲○○素行不佳，有下列構成累犯之前科紀錄：曾因竊
      盜案件，經台灣高等法院台中分院於民國95年6 月13日以
      95年度上易字第368 號判決，判處有期徒刑11月確定；
      因施用第1 、2 級毒品案件，經本院於95年6 月7 日以93
      年度訴字第521 號判決，分別判處有期徒刑10月及6 月，
      並定應執行刑為有期徒刑1 年3 月，上訴後，經台灣高等
      法院台中分院於95年12月28日以95年度上訴字第2168號判
      決，均駁回上訴，其中施用第1 級毒品部分，再上訴至最
      高法院，經最高法院於96年4 月19日以96年度台上字第20
      90號判決，駁回上訴並確定。因妨害自由案件，經本院
      苗栗簡易庭於94年1 月20日以94年度苗簡字第25號判決，
      判處有期徒刑6 月，上訴本院二審後，經本院於94年12月
      27日以94年度簡上字第17號判決，上訴駁回並確定。因
      贓物案件，經台灣高等法院台中分院於96年9 月19日以96
      年度上易字第1245號判決，判處有期徒刑5 月並確定。嗣
      上開案件，經台灣高等法院台中分院於96年12月
      6 日以96年度聲字第2031號裁定，就案件部分，依
      96年罪犯減刑條例規定，分別減為5 月15日、5 月、3 月
      、3 月，並與案件已減刑部分，定應執行刑為有期徒刑
      1 年7 月，於97年5 月29日因縮刑期滿執行完畢。
（二）甲○○又曾於89年間因施用毒品案件，經臺灣新竹地方法
      院裁定送觀察、勒戒後，因認有繼續施用毒品傾向，再經
      該法院裁定令入戒治處所施以強制戒治，於90年6 月15日
      停止戒治交付保護管束，並於90年10月17日保護管束期滿
      視為執行完畢，經臺灣新竹地方法院檢察署檢察官於90年
      11月6 日以90年度戒毒偵字第230 號為不起訴處分確定。
      惟上述強制戒治未收實效，甲○○於上述強制戒治執行完
      畢後5 年內，復於93年間，因再犯施用第1 、2 級毒品案
      件，經法院分別判處有期徒刑10月及6 月【詳如上開（一
      ）之】。又再犯施用第2 級毒品罪，經本院於97年3 月
      11日以96年度易字第1175號判決，判處有期徒刑7 月，上
      訴後，經台灣高等法院台中分院於97年9 月10日以97年度
      上易字第1415號判決，駁回上訴並確定（現正在執行中）
      。詎其仍不知悔改，復基於施用第2 級毒品甲基安非他命
      之犯意，於97年10月8 日上午11時許，在其苗栗縣造橋鄉
      豐湖村10鄰上彎18號住處，以將甲基安非他命置於吸食器
      內，以火燒烤後使成煙霧，再以口鼻吸食之方式，施用第
      2 級毒品甲基安非他命1 次。嗣苗栗縣警察局苗栗分局偵
      查隊員警，持本院核發之搜索票，於97年10月8 日下午4
      時25分許，至甲○○上開住處搜索時，當場在甲○○身上
      扣得所有供其施用之甲基安非他命1 包（含袋重0.71公克
      ）、甲基安非他命殘渣袋1 個、甲基安非他命吸食器1 組
      【至在桌上扣得之研磨缽1 組，係甲○○研磨止痛藥粉所
      用之物；行動電話2 支，則係甲○○對外聯絡所用之物，
      均與其吸食甲基安非他命之犯行無涉。另在桌上扣得之噴
      漆罐1 個，內藏有甲基安非他命2 包（1 包含袋重0.84公
      克、1 包含袋重0.33公克）、電子秤1 個、玻璃頭1 個、
      甲基安非他命殘渣袋3 個、分裝杓1 支、夾鏈袋80個，則
      係案外人康靜安所有】。警方將甲○○帶回分局調查，甲
      ○○除向警方坦承上情外，並同意警方對其採尿送驗結果
      ，其尿液確呈有甲基安非他命陽性反應。
（三）案經苗栗縣警察局苗栗分局報請台灣苗栗地方法院檢察署
      檢察官偵查起訴。
二、證據名稱：
（一）被告甲○○於警詢時及偵、審中之自白。
（二）案外人康靜安於警詢時之供證。
（三）警員之職務報告1紙。
（四）苗栗縣警察局苗栗分局查獲涉嫌毒品危害防制條例毒品初
      步鑑驗報告單1 紙。
（五）濫用藥物尿液檢驗監管紀錄表3聯。
（六）現場及扣案物品照片8張。
（七）詮昕科技股份有限公司濫用藥物尿液檢驗報告1紙。
（八）苗栗縣警察局苗栗分局毒品犯罪嫌疑人尿液採驗作業管制
      紀錄影本1 紙。
（九）扣案之甲基安非他命1 包（含袋重0.71公克）、甲基安非
      他命殘渣袋1 個、甲基安非他命吸食器1 組。
（十）臺灣高等法院被告前案紀錄表、臺灣苗栗地方法院檢察署
      刑案資料查註紀錄表。
三、量刑理由：
（一）按毒品危害防制條例於92年7 月9 日修正公布，自93年1
      月9 日施行，其中第20條、第23條將施用毒品之刑事處遇
      程序，區分為「初犯」及「5 年內再犯」、「5 年後再犯
      」。依其立法理由之說明：「初犯」，經觀察、勒戒或強
      制戒治後，應為不起訴處分或不付審理之裁定；經觀察、
      勒戒或強制戒治執行完畢釋放後，「5 年內再犯」者，因
      其再犯率甚高，原實施之觀察、勒戒及強制戒治既無法收
      其實效，爰依法追訴或交付審理。至於經觀察、勒戒或強
      制戒治執行完畢釋放後，「5 年後再犯」者，前所實施之
      觀察、勒戒或強制戒治已足以遮斷其施用毒品之毒癮，為
      期自新及協助其斷除毒癮，仍適用「初犯」之規定，先經
      觀察、勒戒或強制戒治之程序。從而依修正後之規定，僅
      限於「初犯」及「5 年後再犯」二種情形，始先經觀察、
      勒戒或強制戒治程序。倘被告於5 年內已再犯，經依法訴
      追處罰，縱其第3 次（或第3 次以上）再度施用毒品之時
      間，在初犯經觀察、勒戒或強制戒治執行完畢5 年以後，
      已不合於「5 年後再犯」之規定，且因於「5 年內再犯」
      ，顯見其再犯率甚高，原實施觀察、勒戒或強制戒治，已
      無法收其實效，即應依該條例第10條處罰，最高法院95年
      第7 次刑事庭會議決定可資參照。本案被告甲○○前因施
      用毒品案件，經法院裁定送強制戒治，於90年6 月15日停
      止戒治交付保護管束，並於90年10月17日交付保護管束期
      滿之事實，有臺灣高等法院被告前案紀錄表在卷足憑，其
      於90年10月17日強制戒治執行完畢釋放後，距本件施用毒
      品犯行，固已逾5 年，惟被告甲○○於前揭強制戒治執行
      完畢釋放後5 年內之93年間，因再犯施用第1 、2 級毒品
      案件，經法院判處上開（一）之有期徒刑確定，有上開
      前科表在卷足憑。依前揭說明，即與毒品危害防制條例第
      20條第3 項所定「5 年後再犯」之情形不相符合，自應由
      本院依法審理。
（二）核被告甲○○所為，係犯毒品危害防制條例第10條第2 項
      之施用第2 級毒品罪。被告施用甲基安非他命前後持有之
      低度行為，應為施用之高度行為所吸收，不另論罪。被告
      甲○○有犯罪事實欄（一）所載有期徒刑執行完畢之前科
      紀錄，有卷附臺灣苗栗地方法院檢察署刑案資料查註紀錄
      表及臺灣高等法院被告前案紀錄表各1 份在卷可稽，其受
      有期徒刑之執行完畢，5 年內故意再犯本件有期徒刑以上
      之罪，為累犯，應依刑法第47條第1 項之規定加重其刑。
      爰審酌被告甲○○有竊盜、毒品、妨害自由、贓物等多項
      前科紀錄，足見其人素行不佳，經過觀察、勒戒及強制戒
      治後，仍不能戒除毒癮，藐視法律再犯本罪，顯見其戒除
      毒癮之意志薄弱，理應重罰，惟念其犯後能坦承犯行，態
      度尚佳，節省有限之司法資源，且施用毒品所生危害，以
      戕害自己身心健康為主，對於他人生命、身體、財產等法
      益，尚未產生明顯重大之實害等一切情狀，量處如主文所
      示之刑，以資懲儆。
（三）沒收部分：
 （1）被告甲○○所有經扣案之甲基安非他命1 包（含袋重0.71
      公克），係屬第2 級毒品；另被告甲○○所有之殘渣袋1
      個，因與袋內之甲基安非他命殘渣無法析離，與毒品混為
      一體，以上物品均應依毒品危害防制條例第18條第1 項前
      段之規定，予以宣告沒收銷燬之。至扣案之甲基安非他命
      吸食器1 組，係被告所有供其施用甲基安非他命所用之工
      具，業據被告甲○○供明在卷，應依刑法第38條第1 項第
      2 款規定宣告沒收。
 （2）被告甲○○所有經扣案之研磨缽1 組，係供被告甲○○研
      磨止痛藥粉所用之物；被告甲○○所有之行動電話2 支，
      則係被告甲○○對外聯絡所用之物，均與其施用甲基安非
      他命之犯行無涉，本院不另為沒收之諭知。
 （3）至在桌上查獲經扣案之噴漆罐1 個（內藏有甲基安非他命
      2 包，其中1 包含袋重0.84公克、另1 包含袋重0.33公克
      ）、電子秤1 個、玻璃頭1 個、甲基安非他命殘渣袋3 個
      、分裝杓1 支、夾鏈袋80個，均係案外人康靜安所有，業
      據被告甲○○於警詢時及檢察官偵查中供述甚明（參見偵
      查卷第12頁、第86頁），核與案外人康靜安於警詢時及檢
      察官偵查中供述之情節相符（參見偵查卷第18頁、第101
      頁背面）。被告甲○○雖向本院供稱上開殘渣袋、玻璃頭
      及分裝杓係其所有云云，然因與最初查獲時之卷證資料不
      符，依案重初供原則，仍應以被告甲○○與康靜安於警詢
      時及檢察官偵查中之供述為可採，以上扣案物品，既係案
      外人康靜安所有，自應在康靜安涉犯之毒品案件中處理，
      本院不另為沒收或銷燬之諭知，附此敘明。
四、應適用之法條：
（一）刑事訴訟法第273 條之1 第1 項、第299 條第1 項前段、
      第310 條之2、第454條第1項。
（二）毒品危害防制條例第10條第2 項、第18條第1 項前段。
（三）刑法第11條前段、第47條第1項、第38條第1 項第2 款。
五、本判決係依刑事訴訟法第310 條之2 、第454 條第1 項製作
    ，依法僅記載當事人欄、主文、犯罪事實、證據名稱以及應
    適用之法條，其中犯罪事實部分，依同法第308 條之修正立
    法理由，亦僅記載犯罪構成要件事實，關於刑罰加重事由（
    含累犯在內）免予記載（法院辦理刑事訴訟案件應行注意事
    項第144 點參照），但仍於主文予以表明，並於應適用之法
    條欄予以引用。如不服本判決，應於判決送達之日起10日內
    ，向本院提起上訴。
本案經檢察官唐先恆到庭執行職務。
中    華    民    國    98    年    2     月    10    日
                  刑事第三庭    法  官  柳章峰
以上正本證明與原本無異。
如不服本判決應於收受判決後10日內向本院提出上訴書狀，並應
應敘述具體理由。其未敘述上訴理由者，應於上訴期間屆滿後20
日內向本院補提理由書 (均須按他造當事人之人數附繕本)「 切
勿逕送上級法院」。告訴人或被害人如對本判決不服者，應具備
理由請求檢察官上訴，其上訴期間之計算係以檢察官收受判決正
本之日期為準。
                                書記官  陳采瑜
中    華    民    國    98    年    2     月    10    日
附記論罪之法條全文：
毒品危害防制條例第10條
施用第1 級毒品者，處6月以上5年以下有期徒刑。
施用第2 級毒品者，處3年以下有期徒刑。


司法院資訊處製作；財團法人民間司法改革基金會備份。
